【裁判字號】    97,上訴,361
【裁判日期】    970229
【裁判案由】    違反毒品危害防制條例
【裁判全文】
臺灣高等法院臺中分院刑事判決         97年度上訴字第361號
上  訴  人  臺灣彰化地方法院檢察署檢察官
被      告  甲○○
                    (
上列上訴人因被告違反毒品危害防制條例案件，不服臺灣彰化地
方法院96年度訴字第2585號，中華民國96年12月28日第一審判決
（起訴案號：臺灣彰化地方法院檢察署96年度毒偵字第5426號）
，提起上訴，本院判決如下：
    主  文
上訴駁回。
    事實及理由
一、本案經本院審理結果，認第一審判決認事用法及量刑均無不
    當，應予維持，並引用第一審判決書記載之事實、證據及理
    由（如附件）。
二、上訴人即檢察官上訴意旨略以：經公訴人電詢鑑定人員，有
    記載毒品淨重者，空包裝之重量算法係將毒品倒出後再予以
    秤重，僅係將毒品盡量倒出或挖出，並非原判決所稱顯係與
    毒品分離之物，實務上亦認以目前技術，其包裝袋無論如何
    刮勺均會殘留，顯與海洛因不可析離；又甲基安非他命部分
    僅記載毛重，則毒品及包裝袋之重量各若干，判決既未載明
    ，執行時亦可能迭生困擾，故為免執行困難，該扣案物均應
    依毒品危害防制條例第18條第1項前段規定沒收銷燬，原審
    以刑法第38條第1項第2款規定宣告沒收，用法未洽等語。經
    查，本件扣案之白色粉末2包，經送法務部調查局鑑驗，確
    均含第一級毒品海洛因成分（合計淨重5.44公克）無訛，有
    法務部調查局96年11月27日調科壹字第09623080230號鑑定
    書1份在卷可憑；另扣案之半透明結晶物2包，經警以聯勤20
    4廠製造之煙毒檢驗A包試劑初步檢驗結果，均呈甲基安非他
    命反應，應為甲基安非他命（合計毛重3.6公克）無訛，此
    有彰化縣警察局溪湖分局查獲涉嫌毒品危害防制條例毒品初
    步檢驗報告單1紙在卷可按，核分屬毒品危害防制條例第2條
    第2項第1款、第2款之第一、二級毒品，應依同條例第18 條
    第1項前段之規定，分別諭知沒收銷燬之。供上開第一級毒
    品包裝用之扣案外包裝袋2個，依上揭法務部調查局之鑑定
    報告所載為「總重1.04公克」及供上開第二級毒品包裝用之
    扣案外包裝袋2個，顯均係可與上開毒品分離之物，而其主
    要作用在於包裹毒品，防其裸露、潮濕，便於被告攜帶施用
    第一、二級毒品（參照最高法院88年台上字第5033號判決要
    旨）；另扣案之玻璃球管吸食器1個，亦係供被告施用第二
    級毒品犯罪所用之物，均屬被告所有，業據被告供承在卷，
    從而，原審就扣案毒品部分，依毒品危害防制條例第18條第
    1項前段之規定諭知沒收銷燬之，另毒品外包裝及玻璃吸食
    器部分，則依刑法第38條第1項第2款之規定宣告沒收，核其
    用法並無違誤。檢察官雖以上詞指摘原判決此部分適用法律
    不當，然其所指鑑定人員記載毒品淨重時僅係將毒品盡量倒
    出乙節，並未提出任何證據以資證明，尚非可採，其上訴為
    無理由，應予駁回。
三、據上論斷，應依刑事訴訟法第373條、第368條，判決如主文
    。
本案經檢察官乙○○到庭執行職務。
中    華    民    國    97    年    2     月    29    日
            刑事第十庭    審判長法  官  林  照  明
                                法  官  郭  瑞  祥
                                法  官  林  欽  章
上列正本證明與原本無異。
一級毒品部分得上訴。
二級毒品部分不得上訴。
如不服本判決應於收受送達後10日內向本院提出上訴狀，其未敘
述上訴之理由者並得於提起上訴後10日內向本院補提理由書（均
須按他造當事人之人數附繕本）。
                                書記官  許  哲  禎
中    華    民    國    97    年    2     月    29    日
附錄論罪科刑法條全文：
毒品危害防制條例第10條
施用第一級毒品者，處6 月以上5 年以下有期徒刑。
施用第二級毒品者，處3 年以下有期徒刑。


司法院資訊處製作；財團法人民間司法改革基金會備份。
